臺灣臺北地方法院刑事判決　　　　　　　96年度易字第1798號
公　訴　人　臺灣臺北地方法院檢察署檢察官
被　　　告　甲○○
上列被告因竊盜案件，經檢察官提起公訴（96年度偵字第4995號）
，本院判決如下：
    主  文
甲○○攜帶兇器竊盜，處有期徒刑壹年貳月，減為有期徒刑柒月
，扳手壹支沒收。
    事  實
一、甲○○前於九十五年間竊盜案件，業經定應執行有期徒刑三
    月，如易科罰金以銀元三百元即新台幣九百元折算一日確定
    ，於尚未執行之際，竟不知悔改，復基於意圖為自己不法所
    有之接續犯意，於九十六年一月二十九日，接續在其居住之
    臺北縣新店市○○路七ＯＯ巷大鵬華城新村社區內，以其所
    有，在客觀上足以成為凶器之活動扳手一支，卸下以螺絲固
    著該社區地下一、二樓白鐵製公用樓梯扶手，及以在客觀上
    可供行兇用之不詳工具，竊取固著在該社區地下室蓄水池牆
    上之白鐵製攀爬梯十六具，且九十六年一月二十九日當天，
    甲○○即多次駕駛車牌號碼不詳之機車，以每次載運上開樓
    梯扶手二、三根方式，至同縣市○○路一三一之一號長益資
    源回收場，以每斤新臺幣（下同）八十元之代價，售與該回
    收場不知情負責人陳明傳（另經檢察官為不起訴處分確定）
    ，該日共計竊得樓梯扶手十九根重一百七十五公斤，出售得
    利一萬四千元，而攀爬梯因不易以機車載運，先經甲○○放
    置於該社區內，甲○○再於翌（三十）日上午向林忠蔚租得
    ZZ-5601號小貨車，而於同日（三十）日上午十時許，在上
    開社區地下二樓，將已竊得一具攀爬梯置放小貨車上，而於
    搬運甫拆卸之第二具白鐵製攀爬樓梯時，適為該社區管理委
    員會主任委員乙○○詢問，方棄置現場，並隨即開車離去，
    經乙○○通知該社區警衛林振興攔阻，惟甲○○仍自行駕駛
    上開貨車附載攀爬梯一具離去，計甲○○共運走所竊得之攀
    爬梯四具，另已拆卸下來竊盜既遂之攀爬梯十二具則因不及
    運走而被社區尋獲安裝回水塔。
二、案經乙○○訴由臺北縣政府警察局新店分局移送台灣台北地
    方法院檢察署檢察官偵查起訴。
    理  由
一、訊據被告固不否認九十六年一月二十九日持其所有扳手一支
    竊取樓梯扶手十九根一節，但否認有竊取水塔攀扶梯犯行，
    辯稱：車上雖載有梯子，但並非社區所有云云，惟查：
    (1)前開九十六年一月二十九日竊取樓梯扶手犯行，除據被告
      於本院審理及偵查中坦承不諱外（詳偵卷第九頁及第五八
      頁），核與向被告收購樓梯扶手之證人陳明傳證述相符，
      其證稱：向被告收購白鐵一百七十五公斤，每公斤八十元
      ，被告從早上一直搬到晚上，每次載二、三根，載了一整
      天，共計十九支約一七五公斤等語（詳偵卷第十四頁、第
      六十頁），並有贓物認領保管單據一紙（詳偵卷第三八頁
      ）及現場照片（詳偵卷第四三、四五頁）附卷可證，此部
      分罪證明確，被告犯行堪以認定。
    (2)雖被告否認行竊地下蓄水池攀爬梯一事，惟現場目擊證人
      乙○○於偵查及本院中證稱：三十日上午十時許，看到被
      告手上拿攀爬梯往被告所開的車子方向走去，當時車上有
      一具社區攀爬梯，經我發現前往察看詢問後，被告就將手
      上攀爬梯放回蓄水池旁，並說不會有下次，之後被告就發
      動車輛駛離；一月二十九日晚上因為有住戶反應樓梯扶手
      不見了，因此我們清查發現社區水塔的攀爬梯也不見了，
      共有十六具攀爬梯被拆卸下來，但只有四具被運出社區，
      二十九日晚上我們看到被拆卸下來的攀爬梯，就把攀爬梯
      放入庫房，但因為社區很大有二十棟，有些攀爬梯被拆下
      ，但沒有被發現，所以三十日被告才會再來運攀爬梯，確
      定放在貨車上的梯子就是社區的水塔攀爬梯，因為樣式、
      大小、質料均相同，且拆卸水塔攀爬梯一定要使用工具，
      不可能徒手拆卸等語（詳偵卷第二一頁、六五頁及本院九
      十六年七月三十日審判筆錄第四至第九頁），而被告亦不
      否認於九十六年一月三十日上午十時許，在社區地下二樓
      停車場手上拿著梯子遇到證人乙○○，經證人乙○○質問
      時，有把梯子放回蓄水池旁一事（詳偵卷第十頁），僅辯
      稱：那不是攀爬梯而是一般梯子云云，惟證人乙○○證述
      如何遇到被告之經過，亦為被告所不否認，堪認證人乙○
      ○所述實在，並無誣陷被告之可能，而本院查無任何證據
      足以證明有被告所述非攀爬梯之其他梯子存在，是被告所
      辯，委不可採，被告此部分犯行亦堪認定。
二、核被告所為，係犯刑法第三百二十一條第一項第三款攜帶兇
    器加重竊盜罪，公訴人雖認為被告係九十六年一月三十日才
    竊取水塔攀爬梯，惟證人乙○○已明確證稱九十六年一月二
    十九日晚上已發現水塔攀爬梯被拆卸放置於社區內，故本院
    認攀爬梯應是九十六年一月二十九日與樓梯扶手同日被竊，
    附此敘明。爰審酌被告未坦承全部犯行、犯罪所得及竊取社
    區公共安全設備危害非輕等一切情狀，量處如主文所示之刑
    ，再被告犯罪行為於九十六年四月二十四日以前，合乎中華
    民國九十六年罪犯減刑條例規定，應予減刑，併此敘明。又
    供被告犯罪所用之扳手一支，雖未扣案，但無證據證明已經
    減失，併予宣告沒收。
據上論斷，應依刑事訴訟法第二百九十九條第一項前段、第二百
八十四條之一，刑法第三百二十一條第一項第三款、第三十八條
第一項第二款，刑法施行法第一條之一第二項，中華民國九十六
年罪犯減刑條例第二條第一項第三款、第七條判決如主文。
本案經檢察官陳焜昇到庭執行職務。
中　　華　　民　　國　　96　　年　 　7  　月　　31　　日
　　　　　　　　　刑事第四庭  法　官　劉慧芬
上正本證明與原本無異。
如不服本判決，應於判決送達後10日內向本院提出上訴狀（應抄
附繕本）。告訴人或被害人如對於本判決不服者，應具備理由請
求檢察官上訴，其上訴期間之計算係以檢察官收受判決正本之日
期為準。
                              書記官  楊志純
中　　華　　民　　國　　96　　年　　7 　　月　　31　　日
附錄本案論罪科刑法條全文
中華民國刑法第321條（加重竊盜罪）
犯竊盜罪而有左列情形之一者，處6月以上、5年以下有期徒刑：
一  於夜間侵入住宅或有人居住之建築物、船艦或隱匿其內而犯
    之者。
二  毀越門扇、牆垣或其他安全設備而犯之者。
三  攜帶兇器而犯之者。
四  結夥三人以上而犯之者。
五  乘火災、水災或其他災害之際而犯之者。
六  在車站或埠頭而犯之者。
前項之未遂犯罰之。
